---
title: "Prüfungsleistung Data Science & Machine Learning: Salary by job title and country"
title-block-banner: true
author: Mathis, Julia und Jonas
format: 
  html: 
    theme: Superhero
    toc: true
    toc_float: true
    embed-resources: true
    code-fold: true
  pdf: 
    toc: true
    number-sections: true
date: 2023-11-13
---

# Explorative Datenanalyse

## Vorbereitung

```{r}
library(tidyverse)
library(explore) 
library(ggplot2)
```

## Einlesen der zu Analysierenden Daten

```{r}
salary <- read_csv("Salary.csv")
```

## Ertes Anschauen des Datensatzes

Nun werfen wir einen ersten Blick auf die Struktur der Daten in dem wir die ersten 10 Datensätze ausgeben:

```{r}
head(salary, 10)
```

```{r}
describe_tbl(salary)
```

In dem Datensatz gibt es 6684 Instanzen, keine von diesen enthalten Werte ohne Angaben.

Innerhalb der Tabelle haben wir nur zwei verschiedene Datentypen. Die Felder \*Age, Education Level, Years of Experience, Salary, Senior\* sind nummerische Merkmale. Die Felder *Gender, Job Title, Country, Race* sind  kategorische Merkmale.

```{r}
describe(salary)
```

| Spalte              | Typ         | Bedeutung                     |
|---------------------|-------------|-------------------------------|
| Age                 | Numerisch   | Alter                         |
| Gender              | Kategorisch | Geschlecht                    |
| Education Level     | Numerisch   | Bildungsgrad                  |
| Job Title           | Kategorisch | Jobtitel                      |
| Years of Experience | Numerisch   | Arbeitserfahrung in Jahren    |
| Salary              | Numerisch   | Gehalt                        |
| Country             | Kategorisch | Land                          |
| Race                | Kategorisch | Ethnizität                    |
| Senior              | Numerisch   | Senior position ja(1)/nein(0) |

: Datentypen und Bedeutung der Spalten

Umbennen der Spalten in einfache Namen:

```{r}
salary <- salary |>
    rename(
      Job.Title = `Job Title`,
      Years.Of.Experience = `Years of Experience`,
      Education.Level = `Education Level`
    )
```

Verteilung der Jobs in %:

```{r}
explore (salary, Job.Title)
```

Grundlegende Statistische Merkmale des Datensatzes

```{r}
summary(salary)
```

```{r}
Salary_long <- select(salary, - Job.Title, -Gender, -Race, -Country, -Senior)
Salary_long <- pivot_longer(Salary_long, colnames(Salary_long))
Salary <- as.data.frame(Salary_long) 
head(Salary_long)
```

```{r}
ggplot(Salary_long, aes(x = value)) +
  geom_histogram() +
  facet_wrap(~ name, scales = "free")
```

Hier kann man folgende Dinge erkennen:

-   Age, Years of Experience und Education Level sind Linksschief und haben ggf. Bedarf einer Transformation für ML-Modelle

-   Age und Years of Experience haben Extrempunkte im oberen Wertebereich, während Salary einer gleichmäßigen Verteilung folgt

Aufgrund der guten Strukturiertheit der Daten eignen sie sich dem ersten Anschein nach gut für eine Ausführliche Explorative Analyse.

# Aufbereiten der Daten

Endgültiges Datenset erstellen

```{r}
salary_final <- salary
```

```{r}
hist(salary_final$Salary)
```

```{r}

salary_final$SalaryKat <- cut(salary_final$Salary, 
                  breaks = c(-Inf, 50000, 100000, 150000, 200000, 250000, Inf),                      labels = c("50000", "100000", "150000", "200000","250000", "300000"))

```

```{r}
explore(salary_final, SalaryKat)
```

# ein paar tests

```{r}
correlations <- cor(salary_final[, c("Age", "Education.Level", "Years.Of.Experience", "Salary")])

# Ausgabe der Korrelationen
print(correlations)

```

```{r}

numerical_variables <- salary_final[, c("Age", "Education.Level", "Years.Of.Experience", "Salary")]


par(mfrow = c(2, 2))  # Definiere die Anordnung der Plots (2x2 Grid)

for (variable in colnames(numerical_variables)) {
  plot(numerical_variables[[variable]], main = paste("Line Plot of", variable), type = "l", col = "blue", lwd = 2)
}

```

```{r}
with(salary_final, plot(Years.Of.Experience, Salary, main = "Scatter Plot of Years of Experience vs Salary",
                        xlab = "Years of Experience", ylab = "Salary", pch = 16, col = "blue"))

```

```{r}

with(salary_final, {

  plot(Years.Of.Experience, Salary, 
       main = "Scatter Plot of Years of Experience vs Salary",
       xlab = "Years of Experience", ylab = "Salary", 
       pch = 16, col = "blue")

  cor_value <- cor(Years.Of.Experience, Salary)


  text(20, 200000, paste("Correlation:", round(cor_value, 2)), col = "red")
})


```

```{r}

with(salary_final, {

  plot(Education.Level, Salary, 
       main = "Scatter Plot of Education Level vs Salary",
       xlab = "Education Level", ylab = "Salary", 
       pch = 16, col = "blue")


  cor_value <- cor(Education.Level, Salary)

  text(2, 200000, paste("Correlation:", round(cor_value, 2)), col = "red")
})

```

```{r}



ggplot(salary_final, aes(x = Race, y = Salary)) +
  geom_bar(stat = "summary", fun = "mean", fill = "blue") +
  labs(title = "Average Salary by Race",
       x = "Race",
       y = "Average Salary")

```

```{r}



ggplot(salary_final, aes(x = Gender, y = Salary, fill = Gender)) +
  geom_boxplot() +
  labs(title = "Distribution of Salary by Gender",
       x = "Gender",
       y = "Salary")

```

```{r}



ggplot(salary_final, aes(x = Country, y = Salary, fill = Country)) +
  geom_bar(stat = "summary", fun = "mean", position = "dodge", color = "black") +
  labs(title = "Average Salary by Country",
       x = "Country",
       y = "Average Salary") +
  theme(axis.text.x = element_text(angle = 45, hjust = 1))

```

```{r}



ggplot(salary_final, aes(x = Country, y = Salary, fill = Gender)) +
  geom_bar(stat = "summary", fun = "mean", position = "stack", color = "black") +
  labs(title = "Average Salary by Country and Gender",
       x = "Country",
       y = "Average Salary") +
  theme(axis.text.x = element_text(angle = 45, hjust = 1)) 

```

```{r}




ggplot(salary_final, aes(x = Country, y = Salary, fill = factor(Education.Level))) +
  geom_bar(stat = "summary", fun = "mean", position = "dodge", color = "black") +
  labs(title = "Average Salary by Country and Education Level",
       x = "Country",
       y = "Average Salary") +
  theme(axis.text.x = element_text(angle = 45, hjust = 1))  

```

```{r}



ggplot(salary_final, aes(x = Country, y = Salary, fill = Race)) +
  geom_bar(stat = "summary", fun = "mean", position = "stack", color = "black") +
  labs(title = "Average Salary by Country and Race",
       x = "Country",
       y = "Average Salary") +
  theme(axis.text.x = element_text(angle = 45, hjust = 1)) 
```

```{r}



ggplot(salary_final, aes(x = Country, y = Salary, fill = Race)) +
  geom_boxplot() +
  stat_summary(fun = "median", geom = "point", shape = 18, size = 3, color = "red", position = position_dodge(width = 0.75)) +
  labs(title = "Salary Distribution by Country and Race",
       x = "Country",
       y = "Salary") +
  theme(axis.text.x = element_text(angle = 45, hjust = 1))  

```
